# 实物资产增资扩股，评估日跟交割日不同，资产如何账务处理

提问人：wxsh020906 时间：2017-12-30 16:58:56
陈老师： 您好，我们审计的客户A公司本年度引入新股东B公司，B公司以自有房产、土地、存货等实物资产评估作价进行增资。评估基准日是 17 年 7 月 31 日，而资产最终的交割日期为 17 年 12 月 31 日。 现在已到实际交割日，A公司将收到的资产进行账务处理。
A公司的处理方式目前有两种： 1 、按照 7 月 31 日的资产评估价值直接增加资产入账成本； 2 、以 7 月 31 日的资产评估价值为基础，考虑 7 月 31 日-12月 31 日的资产的折旧、摊销等，将 7 月 31 日的资产评估价值持续计量至 12 月 31 日的资产价值确定A公司的入账成本。 目前对于两种处理方式，我们不太确定哪种方式更合适？ 如果选择第二种方式， 7 月 31 日-12月 31 日的资产的折旧、摊销带来的影响该由谁承担？ 7 月 31 日的增资协议明确A公司将按照B公司实物资产的评估价值增加注资本。@chenyiwei

回答人：chenyiwei
建议按第二种。至于用作出资的资产在过渡期内折旧、摊销的影响，应由该股东以现金或其他适当方式补足。

提问人：wxsh020906 时间：2017-12-31 15:17:52
谢谢陈老师的回复。 对于昨天的问题，我想追问一下，评估日和交割日期之间涉及资产的折旧及摊销年限该如何确认？是采用会计的折旧年限还是评估认定的经济适用年限？ 我有搜索视野相关帖子：http://bbs.esnai.com/thread-4897402-1-1.html，“关于控股合并情况下被投资单位评估值入账的固定资产折旧年限确定问题”，针对这个案例，当时您的回复是“按照评估确认的该资产自身剩余使用年限。”，我的这个是否也适用？ 评估报告中有一条如下：“房屋建筑物类资产原值评估增值13.56%，净值评估减值1.05%。原值评估增值原因主要是人工成本上升导致；净值减值主要是企业会计折旧年限与评估采用的经济使用年限不一致所致。” 首先评估报告并未列示资产的尚可使用年限，但通过上述描述可以看到，会计的折旧年限跟评估认定的经济适用年限不同，到底该如何选择？ 还有搜索到“http://bbs.esnai.com/thread-4615159-1-1.html为什么评估明细表里面固定资产剩余使用年限这一要素没有了？”，通过看这个帖子大家讨论我理解会计政策中的折旧年限和评估中的经济寿命年限、尚可使用年限还有差异的。

回答人：chenyiwei
应根据评估报告中确定的成新率重新确定剩余可使用年限。评估报告中标明了剩余使用年限的，采用该剩余年限；未标明的，按评估报告中的成新率和该类资产的会计折旧年限计算确定。

提问人：visionw 时间：2017-12-31 20:05:13
请教陈主：如果评估基准日和购买日超过 12 个月，那么购买日是不是还需要重新评估？如果需要重新评估，那原定价和购买日评估价之间的差额该如何处理？是增减商誉吗？

回答人：chenyiwei
因为此时评估报告已失效，所以应重新以购买日为基准日进行PPA评估，依据最新的评估结果计算商誉。

提问人：visionw 时间：2018-01-02 08:44:02
谢谢陈主！ 还想继续咨询，如果此时双方认为三年的对赌条件很可能完不成，则是确认金融资产吗？是否需要计提商誉的减值准备？（对赌条件是三年完成一定扣非定利润，完不成则按比例退回原定增的股权） 烦请陈主赐教！

回答人：chenyiwei
在确认或有对价公允价值变动收益同时，对商誉计提减值准备。